【裁判字號】    97,聲再,116
【裁判日期】    970806
【裁判案由】    恐嚇取財等
【裁判全文】
臺灣高等法院高雄分院刑事裁定         97年度聲再字第116號
聲請人即
受判決人    甲○○
上列聲請人因恐嚇取財等案件，對於本院97年度上易字第72號中
華民國97年6 月2 日確定判決（臺灣高雄地方法院檢察署96年度
偵字第14563號），聲請再審，本院裁定如下：
    主  文
再審之聲請駁回。
    理  由
一、聲請意旨略以：本件依聲請人與A 女及B 女間之MSN 通話紀
    錄，如改成排列問答，共101 頁之多，聲請人如欲恐嚇A 女
    或B 女，一兩句才夠狠，講101 頁，A 女及B 女也不放在眼
    裡，那有心生畏怖可言？且全篇只見A 女及B 女叫囂、欺壓
    、謾罵，而聲請人像個烏龜，任人宰割，頂多用「幹」字自
    我解嘲，A 女及B 女顯然是占上風。又文中千言萬語，從未
    出現確定判決所指：聲請人曾拍攝與A 女及B 女之性愛照片
    、影片，或A 女及B 女裸照，而(一)於民國95年11月13日上午
    3 時55分許，以聲請人使用電子郵件信箱，傳送B 女之裸照
    、B 女上半身僅著內衣之照片共8 張為附加檔案之電子郵件
    至B 女之電子郵件信箱，同日下午2 時50分又接續傳送包括
    B 女裸照、上半身僅著內衣之照片共7 張至B 女所使用之個
    人電子信箱。(二)於96年2 月2 日下午7 時35分許，發送內容
    為「請準備錢及東西過年時我要拿缺一個就自己看著辦」之
    簡訊至A 女所使用之行動電話。(三)於96年2 月10日下午1 時
    許，寄送主旨為「先傳給你這些‧‧」之電子郵件給A 女，
    該電子郵件並附加其與A 女交往時所拍攝之性愛影片，於96
    年2 月21日下午8 時27分許，再接續以上開行動電話傳送內
    容為「照片我會放在無名小站因為我都沒燒光碟，影片會在
    YOUTOBE 」之簡訊給A 女。(四)於96年4 月15日凌晨零時25分
    許，傳送內容為「不要去煩我爸爸，不然我會讓你成為富士
    紅人」之簡訊，於96年5 月1 日上午6 時39分許，接續傳送
    內容為「我鄭重地向妳警告‧‧‧反正以後我打妳的電話沒
    接‧‧‧連續三次我就亂寄信」之電子郵件至B 女之電子郵
    件信箱，同日中午12時15分許，又接續以行動電話傳送內容
    為「還有MSN 不要封鎖我，不然發生事情就不要怪人」之簡
    訊與B 女內容，退而言之，A 女、B 女亦不會因而生心畏懼
    。因而依刑事訴訟法第420 條第1 項第6 款、第421 條規定
    聲請再審。
二、查依刑事訴訟法第421 條聲請再審，應於送達判決後20日內
    為之，同法第424 條定有明文。本件聲請人係於97年6 月6
    日收受本院97年度上易字第72號判決，則其至97年7 月30日
    始依前開事由聲請再審，於法不合。又刑事訴訟法第420 條
    第1 項第6 款所謂發見確實之新證據，係指其就新證據之本
    身形式上觀察，毋須經調查程序顯然可認為足以動搖原確定
    之判決者而言。本件聲請人所主張之MSN 通話紀錄部分，因
    係就原已存在之MSN 通話紀錄內容重新剪貼而成，顯非新事
    證。又依原判決所載，其認定聲請人之犯罪事實，除有聲請
    人自白外，並經「證人B 女於偵查及原審審理中證述明確，
    並有A 女於警詢及偵查中之證詞可佐，復有本件並有A 女於
    警詢及偵查中之證詞可佐，復有行動電話簡訊翻拍照片、電
    子郵件、電子郵件所附加之相片在卷可稽，而寄發前述電子
    郵件之電子郵件帳號fascinate2280@ yahoo.com.tw 之申請
    資料，確實係登錄被告甲○○之姓名及身分證統一編號，此
    有雅虎國際資訊股份有限公司雅虎（九六）字第0599號函足
    以認定，而並有扣案之行動電話1 具、螢幕、主機、鍵盤及
    滑鼠等電腦設備1 組、電腦內擷取檔案之光碟2 片及電腦檔
    案畫面資料足以佐證」等為據，而認定聲請人確實有於上開
    時間發送內容如如原判決所載之簡訊或電子郵件，並非如聲
    請人所述並無證據證明，是此部分自難認為有再審之理由，
    應依同法第433 條、第434 條第1 項裁定如主文。
中    華    民    國    97    年    8     月    6     日
                  刑事第三庭    審判長法  官  周賢銳
                                      法  官  黃憲文
                                      法  官  黃仁松
以上正本證明與原本無異。
不得抗告。
中    華    民    國    97    年    8     月    6     日
                                      書記官  林家煜


司法院資訊處製作；財團法人民間司法改革基金會備份。
